臺灣高雄地方法院民事裁定　　　　　　　110年度聲字第219號
聲　請　人　施茱茱　
聲請人與相對人林吉盛、張秀珠間確認本票債權不存在事件，聲
請人聲請法官迴避，本院裁定如下：
    主    文
聲請駁回。
    理    由
一、聲請意旨略以：本件爰依法聲請調查證據，傳喚證人林○宏
    ，釐清本件本票相對人是否授權簽發，該證據調查與本件具
    有必要性及關連性，故請依法恩准傳喚，傳喚未到前，兩造
    暫時合意停止訴訟或候核辦，不得因傳喚不到即不傳喚，未
    發現真實遽而結案（辯論）。本件基於上開原因事實，客觀
    上足疑法官恐有不公平之情形，足認其執行職務有偏頗之虞
    ，謹依據民事訴訟法第33條規定，請裁定本院審理109年度
    簡上字第272號案件之法官迴避，以符法制，而期公平。
二、按遇有法官有民事訴訟法第32條所定之情形而不自行迴避者
    、法官有同法第32條所定以外之情形，足認其執行職務有偏
    頗之虞者，當事人得聲請法官迴避。民事訴訟法第33條第 1
    項定有明文。所謂足認法官執行職務有偏頗之虞之情形，應
    係以法官對於訴訟標的有特別利害關係，或與當事人之一造
    有密切之交誼或嫌怨，或基於其他情形，客觀上足疑其為不
    公平之審判者為其原因事實，若僅憑當事人之主觀臆測，或
    不滿意法官進行訴訟遲緩，或認法官就其聲明之證據不為調
    查、鑑定或指揮訴訟欠當，則不得謂其有偏頗之虞（最高法
    院69年台抗字第457 號、90年度台抗字第39號、108 年度台
    抗字第106 號裁定意旨參照）。又上開迴避之原因，依同法
    第34條第2 項、第284 條之規定，應提出能即時調查之證據
    釋明之。
三、經查，聲請人執前情聲請承審法官迴避，並未提出證據釋明
    之。依聲請人聲請意旨所述，似指承審法官未依其聲請調查
    證據，故而聲請迴避，然此係對於法官之證據調查或指揮訴
    訟方式所為質疑，與認定承審法官執行職務是否有偏頗之虞
    無涉，亦即，尚不能僅因承審法官於訴訟進行中所為裁定或
    指揮，與聲請人所持意見不同，即謂承審法官執行職務有偏
    頗之虞。此外，未據聲請人提出其他證據足以釋明承審法官
    有何依民事訴訟法第32條規定應自行迴避而未迴避之情形，
    或就本件訴訟標的有何特別利害關係，或與當事人有何密切
    之交誼或嫌怨，或有何客觀上足疑其為不公平審判之情事，
    揆諸前開說明，難認承審法官執行職務有偏頗之虞。從而，
    聲請人主張依民事訴訟法第33條第1 項規定，聲請承審法官
    迴避，自無理由，應予駁回。
四、據上論結，本件聲請為無理由，爰裁定如主文。
中    華    民    國   110    年    11    月    30    日
            民事第五庭  審判長法  官  秦慧君  
                              法  官  李莉珍
                              法  官  鄭靜筠
以上正本係照原本作成。
如對本裁定抗告須於裁定送達後10日內向本院提出抗告狀，並繳
納裁判費新台幣1,000元。
中    華    民    國   110    年    11    月    30    日
                              書記官  李方云